# 危废处置企业收购危废时支付款项业务处理

提问人：wx_62d229cbaa20 时间：2022-07-16 11:07:07
公司危废处置业务定价有两种方式，第一种为客户支付危废处置费用（原因危废处置完成时无或者少量再生资源利用产品）；第二种方式为支付客户款项（原因危废处置完成时产生贵重稀有金融，价值较高）
第一种为客户支付危废处置费用核算方式如下：
收到危废时
对危废做入库信息登记，具体见ERP,同时打印入库单，同时做一下会计分录
借：应收账款
贷：合同负债
贷：应交税费-待转销项税-客户
收到款项时
借：银行存款
贷：应收账款
处置完成时
借：合同负债
借：应交税费-待转销项税-客户
贷：营业收入
贷：应交税费-销项税
如果提前开具发票时
借：应交税费-待转销项税-客户
贷：应交税费—销项税
第二种公司支付收购危废业务收入确认核算方式
引用新收入准则规定：
1.交易价格确定
新收入准则规定，企业应当按照分摊至各单项履约义务的交易价格计量收入。交易价格是指企业因向客户转让商品而预期有权收取的对价金额。企业代第三方收取的款项以及企业预期将退还给客户的款项，应当作为负债进行会计处理，不计入交易价格。企业应当根据合同条款，并结合其以往的习惯做法确定交易价格。在确定交易价格时，企业应当考虑可变对价、合同中存在的重大融资成分、非现金对价、应付客户对价等因素的影响。
2.存在可变对价时的处理
新收入准则规定，合同中存在可变对价的，企业应当按照期望值或最可能发生金额确定可变对价的最佳估计数，但包含可变对价的交易价格，应当不超过在相关不确定性消除时累计已确认收入极可能不会发生重大转回的金额。企业在评估累计已确认收入是否极可能不会发生重大转回时，应当同时考虑收入转回的可能性及其比重。每一资产负债表日，企业应当重新估计应计入交易价格的可变对价金额。可变对价金额发生变动的，按照收入准则与可变对价变动的分摊相关的规定进行会计处理。
3.非现金对价支付时的处理
新收入准则规定，客户支付非现金对价的，企业应当按照非现金对价的公允价值确定交易价格。非现金对价的公允价值不能合理估计的，企业应当参照其承诺向客户转让商品的单独售价间接确定交易价格。单独售价是指企业向客户单独销售商品的价格。
非现金对价的公允价值因对价形式以外的原因而发生变动的，应当作为可变对价，按照上述存在可变对价时的规定进行会计处理。
4.应付客户对价
新收入准则规定，企业应付客户（或向客户购买本企业商品的第三方，本节下同）对价的，应当将该应付对价冲减交易价格，并在确认相关收入与支付（或承诺支付）客户对价二者熟晚的时点冲减当期收入，但应付客户对价是为了向客户取得其他可明确区分商品的除外。
企业应付客户对价是为了向客户取得其他可明确区分商品的，应当采用与本企业其他采购相致的方式确认所购买的商品。企业应付客户对价超过向客户取得可明确区分商品公允价值的，超过金额应当冲减交易价格。向客户取得的可明确区分商品公允价值不能合理估计的，企业应当将应付客户对价全额冲减交易价格。
本人认为公司支付危废款项，并不代表危废价值，不能作为原材料购进处理，公司主要业务是处置危废，如果作为原材料处理，相当于生产制造，没有体现危废处置业务，且不能确认处置收入，与公司本质业务相背离。
公司支付款项视同一揽子协议，处置业务收入金额为再生资源附加产品公允价值扣除应付客户对价金额。
收购危废入库做入库备查登记。
支付款项时
借：其他应收款
贷：银行存款
处置收入确认时
处置完成时（根据附加产品估计公允价值确认收入）
借：产成品
借：应交税费-待转销项税-客户
借：应交税费-增值税-进项税
贷：营业收入
贷：应交税费-销项税（无票申报）
贷：其他应收款
产成品对外销售时
借：应收账款
贷：产成品
贷;应交税费-待转销项税-客户
存在差额调整收入
省略
给客户开具发票时：
借：应交税费-销项税（无票申报）
贷：应交税费-销项税（有票申报）
收款货款时
借：银行存款
贷：应收账款
领导意见：公司收购危废，向对方支付款项，做无害化处理后，取得回收物资并对外销售，该种业务如何进行会计处理要看企业该项业务的经济实质，也就是目的，以及经济利益流入方式。
从业务实质看，企业目的不是去处置危废，目的是提取危废中的有用物资，并通过出售获取利益，弥补处置费用。因此该种业务，我的意见是作为采购、制造和销售处理。陈总在万忙中给与指导，谢谢

回答人：chenyiwei
对于向产废单位支付款项取得危废，这种情况下企业的收入来源是处理后形成的资源利用产品的销售收入，产废单位并非企业的“客户”（这与向产废单位收取处置费的情况不同）。因此向产废单位支付款项已取得危废，应组作为存货成本予以确认，最终转入危废处置业务的成本。这不属于应付客户对价。
主帖中所提及的“领导意见”基本合理。